臺灣臺中地方法院民事判決
110年度中簡字第2281號
原      告  施博仁  
訴訟代理人  邢建緯律師
複  代理人  陳婉寧律師
被      告  林垣賢  

上列當事人間損害賠償事件，於民國110年9月15日言詞辯論終結
，判決如下：
　　主      文
被告應給付原告新臺幣100,000元，及自民國110年7月31日起至
清償日止，按週年利率5％計算之利息。
原告其餘之訴駁回。
訴訟費用（除減縮部分外）由被告負擔50％，餘由原告負擔。
本判決原告勝訴部分得假執行。
    事實及理由
壹、程序方面：
一、被告經合法通知，未於言詞辯論期日到場，核無民事訴訟法
    第386條各款所列情形，爰依原告之聲請，由其一造辯論而
    為判決。
二、按訴狀送達後，原告不得將原訴變更或追加他訴，但擴張或
    減縮應受判決事項之聲明者，不在此限，民事訴訟法第255
    條第1項但書第3款定有明文。原告起訴聲明原請求：「被告
    應連帶給付原告新臺幣（下同）40萬元，及自起訴狀繕本送
    達翌日起至清償日止，按周年利率5％計算之利息。」，嗣於
    本院民國110年9月15日言詞辯論期日，以言詞變更前開聲明
    為：「被告應給付原告20萬元，及自起訴狀繕本送達翌日起
    至清償日止，按年息5％計算之利息。」，核屬減縮應受判決
    事項之聲明，並非訴之變更或追加，依首揭法條規定，即無
    不合，應予准許。
貳、實體方面：
一、原告主張：原告與訴外人甲○○（下稱甲○○）前於105年11月2
    5日結婚，婚後育有1名未成年子女，原告任職於新博科技有
    限公司，甲○○在家照顧子女，家庭生活堪稱幸福美滿。原告
    約於1年前發現甲○○行止不尋常，與原告互動亦不如往常親
    密，經常無故出門數小時，期間聯絡不上人，也較為注意打
    扮，使原告起疑心，嗣原告無意間於110年1月間，發現甲○○
    手機內通訊軟體LINE有與被告之頻繁對話，其中被告傳給甲
    ○○之對話：「寶貝我睡了晚安愛死你的嘴巴」、「強暴你」
    、「我想抱緊你」等顯露愛意等露骨之言語，而甲○○亦有回
    覆：「愛你」、「愛你寶貝」、「我想要摸你的ㄋㄟㄋㄟ」等語
    ，被告甚至還傳送其洗澡時、一絲不掛裸體照給甲○○，足見
    渠二人應已發生肉體關係，更有甚者，渠二人除頻繁利用LI
    NE互相噓寒問暖、傳達愛意，其間亦有提到原告與甲○○所生
    子女不想讓原告載去上學等語，被告甚至言明「我真的想過
    帶你遠走高飛到台北，我們兩個人生活」，足見被告明知甲
    ○○為有夫之婦，竟不加約束自己，進而發展不倫戀情，被告
    上開行為嚴重侵害原告之配偶權益且情節重大，令原告痛苦
    不已，為此爰提起本件訴訟。並聲明：被告應給付原告20萬
    元，及自起訴狀繕本送達翌日起至清償日止，按年息5％計算
    利息。
二、被告未於言詞辯論期日到場，亦未提出書狀作何聲明或陳述
    。
三、法院之判斷：
㈠、原告主張上開事實，業據提出與其所述相符之LINE對話內容
    截圖為證，並有被告之個人戶籍資料查結果在卷可稽；此外
    ，被告對於原告主張之上開事實，已於相當時期受合法之通
    知，而於言詞辯論期日不到場，亦未提出準備書狀爭執，依
    民事訴訟法第436條第2項準用同法第280條第3項前段、第1
    項前段之規定，視同自認，堪認原告前揭主張屬實。
㈡、按因故意或過失，不法侵害他人之權利者，負損害賠償責任
    。故意以背於善良風俗之方法，加損害於他人者亦同，民法
    第184條第1項定有明文。次按不法侵害他人基於父、母、子
    、女或配偶關係之身分法益而情節重大者，被害人雖非財產
    上之損害，亦得請求賠償相當之金額，此觀民法第195條第3
    項準用同條第1項前段規定自明；又婚姻乃男女雙方以終身
    共同生活為目的而締結之身分契約，夫妻之一方對於婚姻關
    係之完整享有人格利益，故於婚姻關係中，當事人間互負有
    貞操、互守誠信及維持圓滿之權利與義務，此種利益即民法
    第195條第3項所稱之「基於配偶關係之身分法益」。是侵害
    配偶關係所生身分法益之行為，並不以通姦行為為限，倘夫
    妻任一方與他人間存有逾越朋友交遊等一般社交行為之不正
    常往來，甚而肌膚之親，其行為已逾社會一般通念所能容忍
    之範圍，已達破壞婚姻共同生活之圓滿安全及幸福之程度，
    即足當之。
㈢、經查，被告就原告主張之前揭事實均未爭執，且經本院認定
    屬實，已詳前述。本院另審以，被告明知甲○○與原告之婚姻
    關係仍存續中，竟仍與甲○○交往，且被告與甲○○在LINE對話
    內容中有「寶貝我睡了晚安愛死你的嘴巴」、「強暴你」、
    「我想抱緊你」、「愛你」、「愛你寶貝」、「我想要摸你
    的ㄋㄟㄋㄟ」等親密對話，並有2人合拍舉止親暱等肢體接觸或
    互動行為之照片，被告更傳送其裸體照片予甲○○，足見被告
    與甲○○交情匪淺且確有曖昧之情事，縱本院尚難僅憑被告曾
    傳送裸體照片予甲○○，即遽認原告所推論被告與甲○○間應已
    發生性行為乙節為真實，惟侵權配偶權並不以通姦行為為限
    ，已詳前述，而依前揭證據足以認定原告主張被告與甲○○間
    已逾越一般朋友間之交往關係，亦非僅止於普通朋友間之互
    動，被告前揭行為已侵害原告配偶權益等情屬實；復衡以一
    般生活上之經驗，被告上開行為，對原告與甲○○之婚姻圓滿
    狀態亦已產生不良影響，自屬情節重大，原告也因此精神痛
    苦難當，故原告得依首揭民法第195條第3項之規定請求非財
    產上之損害賠償即慰撫金。
㈣、次按非財產上損害之慰撫金數額，究竟若干為適當，應斟酌
    兩造身分、地位、經濟狀況、加害程度及其他各種情形，俾
    為審判之依據（最高法院86年度台上字第511號、第3537號
    判決意旨參照）；又慰撫金之賠償，其核給之標準固與財產
    上損害之計算不同，然非不可斟酌雙方身分資力與加害程度
    ，核定相當之數額。惟所謂相當，除斟酌雙方身份資力外，
    尤應兼顧加害程度與其身體、健康影響是否重大以為斷（最
    高法院51年台上字第223號判例、89年度台上字第1952號判
    決意旨可資參照）。經查，原告為高職畢業，目前擔任餐廳
    廚師，每月薪資約47,000元，名下有汽車乙部之財產；被告
    則為高職肄業，名下有股票投資等情，業經原告陳明在卷，
    並有被告之個人戶籍資料查詢結果、兩造稅務電子閘門財產
    所得調件明細表在卷可按（附在彌封卷）。本院審酌兩造之
    身份、地位、學經歷、經濟狀況、本件侵權行為發生之原因
    、責任歸屬，被告係以故意侵權行為之方式、被告侵權行為
    時間長短、次數，侵害配偶權之方式，原告因被告前揭侵權
    行為因此所受精神上痛苦之程度等一切情狀，認原告請求精
    神慰撫金20萬元尚屬過高，應以10萬元為相當，則原告請求
    精神慰撫金於10萬元之範圍內，應予准許，逾此範圍則屬無
    據，不應准許。
㈤、又給付有確定期限者，債務人自期限屆滿時起，負遲延責任
    。給付無確定期限者，債務人於債權人得請求給付時，經其
    催告而未為給付，自受催告時起，負遲延責任。其經債權人
    起訴而送達訴狀，或依督促程序送達支付命令，或為其他相
    類之行為者，與催告有同一之效力，民法第229條第1項、第
    2項定有明文。又遲延之債務，以支付金錢為標的者，債權
    人得請求依法定利率計算之遲延利息。但約定利率較高者，
    仍從其約定利率。應付利息之債務，其利率未經約定，亦無
    法律可據者，週年利率為5％，民法第233條第1項、第203條
    亦分別著有明文。本件原告對被告之侵權行為請求權，核屬
    無確定期限之給付，既經原告起訴而送達訴狀，被告迄未給
    付，依法當應負遲延責任。是原告請求自起訴狀繕本送達被
    告之翌日即110年7月31日起（見本院卷第53頁）至清償日止
    ，按週年利率5％計算之法定遲延利息，核無不合，亦應准許
    。
四、綜上所述，原告依據侵權行為之法律關係，請求被告給付10
    萬元及自110年7月31日起至清償日止，按週年利率5％計算之
    利息，為有理由，應予准許；逾此部分所為之請求，則無理
    由，應予駁回。
五、本件事證已臻明確，兩造其餘攻擊防禦方法，經本院審酌後
    核與本判決結果不生影響，爰不一一論述，併此敘明。
六、本件原告勝訴部分係依民事訴訟法第427條第1項規定適用簡
    易訴訟程序，所為被告敗訴之判決，依同法第389條第1項第
    3款規定，法院應依職權宣告假執行。另就訴訟費用部分，
    按兩造勝負比例，命由被告負擔50％，餘由原告負擔。
七、結論：本件原告之訴為一部有理由、一部無理由，依民事訴
    訟法第436條第2項、第79條、第389條第1項第3款，判決如
    主文。
中　　華　　民　　國　　110 　年　　10　　月　　13　　日
                  臺灣臺中地方法院臺中簡易庭
                                  法　官　林士傑
以上為正本係照原本作成。
如不服本判決，應於送達後20日內，向本院提出上訴狀並表明上
訴理由，如於本判決宣示後送達前提起上訴者，應於判決送達後
20日內補提上訴理由書（須附繕本）。如委任律師提起上訴者，
應一併繳納上訴審裁判費。
中　　華　　民　　國　　110 　年　　10　　月　　13　　日
                                  書記官  楊均謙